臺灣臺中地方法院刑事判決　　　　　　　96年度易字第1753號
公　訴　人　臺灣臺中地方法院檢察署檢察官
被　　　告　乙○○
　　　　　　　　　　3
　　　　　　　　　　之1號
　　　　　　　　　　(現於臺灣南投看守所附設勒戒所觀祭勒
上列被告因毒品危害防制條例案件，經檢察官提起公訴（96年度
偵字第1251號），本院判決如下：
    主    文
乙○○持有第一級毒品，處有期徒刑伍月，如易科罰金，以新臺
幣壹仟元折算壹日。扣案之第一級毒品海洛因（鑑餘淨重零點零
伍公克）及用以包裝上開第一級毒品海洛因含有第一級毒品海洛
殘渣之空包裝袋壹個 (重零點貳公克)，均沒收銷燬之。
    犯罪事實
一、乙○○於不詳時、地，自年籍不詳之成年人處取得第一級毒
    品海洛因而持有之。嗣乙○○騎乘車牌號碼為KPT-一六二號
    之重型機車搭載甲○○，於民國九十五年十二月十八日二十
    一時四十分許，行經臺中市○區○○路四八三號前時，因行
    跡可疑為員警李璧池及鄭一信攔檢盤查，乙○○當場將騎機
    車之左手放開，並自其中掉落第一級毒品海洛因一包（鑑餘
    淨重○. ○五公克，空包裝袋一個重○. 二公克) ，經員警
    發覺並將該包第一級毒品海洛因扣案而當場查獲。
二、案經臺中市警察局第二分局報告臺灣臺中地方法院檢察署檢
    察官偵查起訴。
    理    由
壹、證據能力部分：
    證人李璧池、鄭一信於檢察事務官詢問時證述內容，被告均
    未聲明異議，本院審酌彼等之言詞陳述作成時之情況，各該
    證人均能自由陳述，依刑事訴訟法第一百五十九條之五第二
    項規定，應有證據能力。
貳、實體方面：
一、訊據被告乙○○固對其騎乘上開機車後載甲○○，於上開時
    地為警攔檢盤查，警察並在機車附近扣得上開第一級毒品海
    洛因之事實坦承不諱，惟矢口否認有何持有第一級毒品海洛
    因犯行，辯稱：警察攔檢盤查時，伊並未將騎機車之左手放
    開，也未將扣案之第一級毒品海洛因丟在地上，伊不知該包
    海洛因係何人所持有云云。惟查：(一)上揭犯罪事實，業據
    證人李璧池及鄭一信於偵查中證述綦詳 (見偵查卷第二七至
    二八頁)，互核相符，並與證人甲○○於審理中結證：「 (
    九十五年十二月十八日晚上九點四十分，在臺中市○區○○
    路四八三號前，是否由被告騎乘機車載你為警攔檢？)是的
    。」、「 (當時有無查獲海洛因？)有，..。」、「 (海洛
    因在何處查獲？)在攔檢處，警察從機車的左邊靠近馬路的
    地上，就是四八三號前面。」、「 (海洛因是在機車何處查
    獲？)車尾後面，是警察撿起來的。」、「 (為何本案海洛
    因會在那裡？)..，我坐在機車上，警察說是看到被告丟的
    。」、「 (警察撿起海洛因後，問你們何事？)盤查我們的
    資料，並問我們海洛因是誰的，我說我沒有，被告也說他沒
    有，但警察一直說他們看到被告丟的。」等語情節相符。參
    之，被告及甲○○二人與警察李璧池及鄭一信均素不相識，
    業據被告及證人甲○○於審理中分別陳明在卷，衡情，證人
    李璧池及鄭一信端無捏詞構陷被告，迴護甲○○必要一節，
    益徵證人李璧池及鄭一信二人所證情節堪可採信。被告空以
    開情詞置辯，要係事後卸責之詞，不足採信。(二)扣案之白
    色粉末一包，經送法務部調查局鑑定結果，確為第一級毒品
    海洛因，鑑餘淨重為○．○五公克，包裝重為○．二公克，
    有法務部調查局九十六年一月十五日調科壹字第○九六二三
    ○○四四一○號鑑定通知書一紙在卷可稽（見偵卷第十三頁
    )，並有該包第一級毒品海洛因扣案可佐。又被告為警查獲
    後，經警採集其尿液送請詮昕科技股份有限公司，及經本院
    請詮昕科技股份有限公司以氣相層析質譜議 (GC/MS)複驗結
    果，嗎啡類確未呈陽性反應，有詮昕科技股份有限公司出具
    之尿液檢驗報告二份在卷可稽 (見同上偵卷第十四頁及本院
    卷)，益證被告確有上開單純持有第一級毒品海洛因犯行。(
    三)綜上所述，被告所辯要難採信，本案事證明確，被告犯
    行堪以認定。
二、核被告所為，係犯毒品危害防制條例第十一條第一項之持有
    第一級毒品罪。爰審酌被告前未曾受有期徒刑以上刑之宣告
    有臺灣高等法院被告前案紀錄表一份在卷可稽，素行尚可，
    被告持有之第一級毒品海洛因數量非多及被告犯罪後猶飾詞
    圖卸罪責，態度不佳等一切情狀，量處如主文所示之刑，並
    諭知易科罰金之折算標準。扣案之第一級毒品海洛因（鑑餘
    淨重○．○五公克），係屬第一級毒品，應依毒品危害防制
    條例第十八條第一項前段之規定沒收銷燬之。又法務部調查
    局係以一般傾倒方式，將包裝袋內之海洛因倒出與包裝袋分
    離而秤重，必要時亦會輔以刮杓取袋內粉末，然無論依上述
    何種方式分離，包裝袋內均會有極微量海洛因殘留，檢驗結
    果「空包裝袋量」係指上述方式將包裝袋內海洛因與包裝袋
    分離後所得到之包裝重，如前所述，包裝袋內會有海洛因殘
    留等節，業經法務部調查局以九十三年三月十九日調科壹字
    第○九三○○一一三○六○號函釋在案 (見法官辦理刑事案
    件參考手冊 (一)毒品危害防制條例部分，司法院九十四年
    十二月編印，第三三四頁)。是參之上開說明，前揭扣案用
    以包裝前揭第一級毒品海洛因之空包裝袋一個，既有微量海
    洛因殘留，難以分離，亦應依毒品危害防制條例第十八條第
    一項前段之規定，連同殘留之微量海洛因一併予以宣告沒收
    銷燬之。
據上論斷，應依刑事訴訟法第二百九十九條第一項前段，毒品危
害防制條例第十一條第一項、第十八條第一項前段，刑法第十一
條、第四十一條第一項前段，判決如主文。
中　　華　　民　　國　　96　　年　　7 　　月　　12　　日
                  刑事第十庭    法  官  江奇峰
上正本證明與原本無異。
如不服本判決，應於送達後十日內向本院提出上訴狀（須附繕
本），上訴於臺灣高等法院臺中分院。
                                書記官  江慧貞
中　　華　　民　　國　　96　　年　　7 　　月　　12　　日
附錄論罪科刑法條
毒品危害防制條例第十一條第一項
持有第一級毒品者，處三年以下有期徒刑、拘役或新臺幣五萬元
以下罰金。
